---
title: "ONAS: Observatorio Nacional de Aguas Subterráneas"
output: 
  flexdashboard::flex_dashboard:
    theme: cerulean
---

```{r global, include=FALSE}
# Load Data from Google Sheets and Transform
source("global.R")

# Other Required Libraries
library(plotly)
library(magrittr)
library(tidyverse)
library(htmltools)
library(RColorBrewer)

# Function to Plot Wells
plotWells <- function(data_table, p_name){
  # Creating Color Pallette
  n_pozos <- data_table$ID %>% unique() %>% length()
  pozos_pal <- colorRampPalette(brewer.pal(12,p_name))(n_pozos)
  
  # Plotting
  figure <- ggplot(data = data_table, mapping = aes(x = Date, y = NE)) + 
    geom_line(mapping = aes(color = ID), linetype = "dashed") +
    geom_point(mapping = aes(color = ID), shape = 15) +
    geom_smooth(color = "grey45") + theme_light() + 
    scale_colour_manual(values = pozos_pal) +
    scale_x_date(name = "Fecha", date_breaks = "3 months", date_labels = "%b %y") +
    labs(y = "Profundidad al Nivel Estático (m)", x = "Fecha")
  return(ggplotly(figure))
}

# Create Depth to Water Table
np %<>% mutate(ID = as.factor(ID))
```


Mapa
============================================================

Column 
-------------------------------------

### Localización de Pozos

```{r}
# Add Labels for Map
np_sp$New_Name <- 
  paste0('<strong>', np_sp$ID, '</strong>',
         '<br/>', 'Propietario: ', np_sp$Propietario,
         '<br/>', 'Corregimiento: ', np_sp$Corregimiento, 
         '<br/>', 'Profundidad: ', np_sp$Prof, " m") %>% 
  lapply(htmltools::HTML)

# Leaflet Interactive Map
leaflet(np_sp) %>% 
  addProviderTiles(providers$Esri.WorldImagery) %>% 
  addMarkers(popup = ~New_Name)
```


Gráficas
============================================================

Column {.tabset}
-------------------------------------

### Todos los Pozos

```{r}
plotWells(np, "Paired")
```

### Pozos Herrera

```{r}
np %>% 
  filter(Provincia == "Herrera") %>% 
  plotWells("Paired")
```

### Pozos Los Santos

```{r}
np %>% 
  filter(Provincia == "Los Santos") %>% 
  plotWells("Paired")
```

Más Información
============================================================

Página Web diseñada por Ing. María Gabriela Castrellón, M. S.

Datos recolectados como parte del proyecto de Licenciatura y Maestría de la Ing. Castrellón con el apoyo de personal de al Dirección Regional de Herrera del IDAAN (Emilio Díaz, Karen Azcárraga) y personal del Deparatmento de Fuentes Subterráneas del IDAAN (Abel Castillo, Gilberto Sánchez).

